臺灣板橋地方法院交通事件裁定　　　　 96年度交聲字第814號
原處分機關　交通部公路總局臺北區監理所板橋監理站
異　議　人
即受處分人　乙○○
上列受處分人因違反道路交通管理處罰條例事件，對於交通部公
路總局臺北區監理所板橋監理站中華民國96年5 月31日所為板監
裁字第裁41-AEV739902號裁決處分，聲明異議，本院裁定如下：
    主  文
異議駁回。
    理  由
一、原處分意旨略以：異議人即受處分人乙○○於民國96年5 月
    7 日晚間9 時42分許，騎乘車牌號碼CLF-893 號重型機車，
    行經臺北市○○路與延吉街交岔路口時，因「行駛機車使用
    行動電話通話」之違規事實，經警攔停舉發，異議人到案提
    出申訴，復經原處分機關向原舉發單位查證後認異議人違規
    屬實，遂依道路交通管理處罰條例第31條之1 （裁決書誤載
    為「31之條」，應予更正）第2 項之規定，裁處罰鍰新臺幣
    （下同）1,000 元。
二、異議意旨略以：舉發當時異議人騎乘機車行經臺北市○○街
    與八德路口，接獲友人來電，因知悉行車中不得接聽行動電
    話之規定，故立即將友人來電掛斷，並未接聽，斯時巧遇甲
    ○○○○值勤，警員卻以異議人行駛機車使用手持行動電話
    為由告發，經解釋後，甲○○○○說：「他開1張300元的就
    好了！」，異議人不服，建成警員又說：「那就開1000元」
    。異議人曾向松山分局提出申訴，松山分局卻函覆稱甲○○
    ○○親眼見異議人於舉發當時以手持行動電話進行通話，然
    甲○○○○所述與事實不符，爰聲明異議，請求撤銷上開處
    分云云。
三、按機器腳踏車駕駛人行駛於道路時，使用手持式行動電話進
    行撥接或通話者，處一千元罰鍰，道路交通管理處罰條例第
    31條之1 第2 項定有明文。查：
(一)、異議人於96年5 月7 日晚間9 時42分許，騎乘車牌號碼CLF-
    893 號重型機車，行經臺北市○○路與延吉街交岔路口時，
    遭臺北市政府警察局松山分局執勤警員以異議人有「行駛機
    車使用行動電話」之交通違規事由掣單舉發乙節，有臺北市
    政府警察局96年5 月7 日北市警交字第AEV739902 號舉發違
    反道路交通管理事件通知單在卷可稽。
(二)、異議人雖執前詞並到庭辯稱：當時我是從延吉街右轉八德路
    ，我是要去接朋友，我有遲到，對方有撥手機給我，那時候
    我已經出發，所以我沒有接他電話，直接將手機掛掉，從我
    接手機到掛掉，我並沒有將手機拿到眼前並進行通話。當時
    我是因為震動式所以知道有來電，我右手伸到我掛在右腰際
    的手機上，將手機取出掛掉，因為我的手機是掀背式，所以
    我將手機掀開按關掉，再蓋上蓋子就被警員攔下云云。然現
    場目擊證人即臺北市政府警察局松山分局警備隊警員林建成
    於本院審理中具結後證稱：「（問：本件是否是你舉發的？
    ）是的」、「（問：本件舉發始末？）96年5 月7 日21點42
    分在臺北市○○路與延吉街口，舉發當事人騎機車行駛中使
    用行動電話。」、「（問：他如何使用？）我們在路檢時，
    他的距離與我不到十公尺，當時我穿制服開巡邏車在該處執
    行定點的路檢勤務，當時違規人他從延吉街右轉八德路，我
    們在八德路上發現他手持行動電話，異議人是用右手持行動
    電話。」、「（問：你看到異議人當時是拿出行動電話在眼
    睛前面看一下，還是他把行動電話貼在耳朵旁，嘴巴也有在
    動，還是看到他有其他的動作？）我看到的情形是異議人將
    行動電話拿到眼睛前面，然後嘴巴有在講話，所以我才認為
    他有在使用行動電話。」、「（問：你如何確定異議人是行
    駛中有使用行動電話？）因為我們在八德路、延吉街口路檢
    ，異議人是從延吉街右轉八德路，我們的路檢是在八德路、
    延吉街路口的八德路上，距離延吉街只有五公尺左右，所以
    我看到異議人從延吉街右轉八德路時，手持行動電話在講。
    」、「（問：要通話不是要把行動電話貼在耳朵上，要不然
    如何聽到對方的聲音，而與之進行對話？）當時我直覺認為
    異議人的話機是不是擴音的，因為如果是這樣，就是他使用
    行動電話在行駛機車。」、「（問：你將對方攔檢下來時，
    有無查看對方的手機是否有擴音的功能？）沒有，當時我是
    告訴對方你使用行動電話，對方是告訴我，是將行動電話拿
    起來關掉。」、「（問：既然對方這樣告訴你，你因何理由
    而仍然開他罰單？）當時我認為對方是在強辯而已，要關掉
    手機也要停到旁邊。」、「（問：異議人將手機放在眼睛多
    遠的距離？）靠近嘴巴，因為異議人轉過來時，我就看到異
    議人將手機放在嘴巴前不到十公分，而且嘴巴又有在動，他
    沒有載人。」等語綦詳（見本院96年7 月23日訊問筆錄），
    可知證人林建成係於臺北市○○路與延吉街口執行勤務之際
    ，在距離異議人不到10公尺處發覺異議人騎乘機車使用手持
    式行動電話通話，始將異議人攔停至路邊等情甚為明確，證
    人為本件交通違規舉發當時，既與異議人相距不遠，證人應
    無誤判、誤認之虞；參酌證人所述乃見異議人以手機之擴音
    功能與人進行通話乙節，亦尚與事理無悖，據此，茍異議人
    前揭所辯屬實，何以員警除見異議人於騎乘機車行駛於道路
    時，有手持行動電話之動作外，尚見異議人另有嘴巴講話之
    情！是異議人前揭所辯，容屬飾卸之詞，尚無足取，綜上，
    異議人有騎乘機車行駛於道路時，使用手持式行動電話通話
    之違規事實，應堪認定。
(三)、至本院雖就異議人於本院開庭時所攜帶之行動電話進行勘驗
    ，勘驗結果為該行動電話就開機螢幕顯示的項目，並未見到
    擴音功能，然異議人除上開行動電話外，是否尚有其他行動
    電話？且上開行動電話是否為異議人前開違規時所使用，抑
    或另持有他人之行動電話加以使用，已屬無從查證，然異議
    人於遭舉發當時，確有騎乘機車行駛於道路時，使用手持式
    行動電話通話之違規事實，事證如前，自無從以上開勘驗結
    果，據為有利於異議人之認定，併此敘明。
四、綜上所述，受處分人即異議人乙○○於上述時、地，騎乘重
    型機車行駛於道路時使用手持式行動電話通話，其違規事實
    既臻明確，則原處分機關引用前開道路交通管理處罰條例第
    31條之1第2項規定，裁處異議人罰鍰1,000 元，於法尚無不
    當，應予維持，本件異議為無理由，應予駁回。
據上論斷，應依道路交通管理處罰條例第87條第2 項，道路交通
案件處理辦法第19條，裁定如主文。
中　　華　　民　　國　　96　　年　　11　　月　　30　　日
　　　　　　　　　交通法庭法　官  陳明偉
以上正本證明與原本無異。
如不服本裁定應於送達後5 日內向本院提出抗告狀。
                          書記官  強梅芳
中　　華　　民　　國　　96　　年　　11　　月　　30　　日
